【裁判字號】    99,訴,716
【裁判日期】    990630
【裁判案由】    違反毒品危害防制條例
【裁判全文】
臺灣臺南地方法院刑事判決               99年度訴字第716號
公  訴  人  臺灣臺南地方法院檢察署檢察官
被      告  乙○○
上列被告因違反毒品危害防制條例案件，經檢察官提起公訴（99
年度毒偵字第779號），被告就被訴事實為有罪之陳述，本院合
議庭裁定由受命法官獨任進行簡式審判程序，判決如下：
    主  文
乙○○施用第一級毒品，累犯，處有期徒刑柒月。
    事  實
一、乙○○前曾因先後犯肅清煙毒條例、麻醉藥品管理條例、偽
    造有價證券等案件，經法院分別判處有期徒刑3年、3年6月
    、7 月、3年4月，再經臺灣高等法院臺南分院以83年聲字第
    270號裁定定應執行刑為有期徒刑9年6月確定，於85年8月16
    日因縮短刑期假釋出監，嗣經撤銷假釋，再入監執行殘刑至
    95年4月10日縮刑期滿執行完畢。詎仍不知戒絕毒癮，復因
    施用毒品案件，經法院裁定送強制戒治後，因認無繼續執行
    強制戒治之必要，於98年12月25日執行完畢釋放出所。詎其
    猶不知悔改，於受上開強制戒治執行完畢並釋放後之5年內
    ，復基於施用第一級毒品海洛因之犯意，於99年3月8日下午
    2 時許，在臺南市○○路200號住處房間內，以將海洛因摻
    入香菸內點燃吸食之方式，施用第一級毒品海洛因1次。嗣
    於99年3月10日下午2時26分許，因係毒品管制人口，經警通
    知到場並採集其尿液送驗，結果呈可待因、嗎啡陽性反應，
    始悉上情。
二、案經臺南市警察局第五分局報請臺灣臺南地方法院檢察署檢
    察官偵查起訴。
    理  由
一、本件被告乙○○所犯為死刑、無期徒刑、最輕本刑為三年以
    上有期徒刑以外之罪，亦非屬高等法院管轄之第一審案件，
    其於準備程序進行中，先就被訴事實為有罪之陳述，經法官
    告知簡式審判程序之旨，並聽取公訴檢察官之意見後，依刑
    事訴訟法第273條之1第1項、第273條之2等規定，裁定進行
    簡式審判程序，且不受同法第159條第1項、第161條之2、第
    161條之3、第163條之1及第164條至第170條所規定證據能力
    認定及調查方式之限制，合先敘明。
二、前開事實，業經被告乙○○於本院審理時坦承不諱，而被告
    於99年3月10日下午2時26分為警採集之尿液，經送往長榮大
    學毒物研究中心檢驗之結果，確呈現嗎啡之陽性反應，此有
    長榮大學確認報告及應受尿液採驗人尿液檢體採集送驗紀錄
    表各1份附卷可稽。按海洛因係由嗎啡經化學合成而製得，
    經施用進入人體後，因代謝而分解又生成嗎啡，因此施用海
    洛因後，由尿液檢驗結果仍為嗎啡反應。是以，被告自白施
    用第一級毒品海洛因1次，而其採尿化驗之結果亦呈現施用
    海洛因後之代謝物即嗎啡陽性反應，乃屬科學上合理之現象
    ，足認被告前揭任意性之自白核與事證相符，應堪予採信。
    再查，被告前曾因施用毒品案件，經本院裁定送強制戒治後
    ，於98年12月25日因執行完畢釋放出所，此有臺灣高等法院
    被告前案紀錄表1份附卷可按，被告於受上揭強制戒治處分
    執行完畢並釋放後5年內，再犯本件毒品危害防制條例第10
    條第1項之罪，依法應予追訴。此外，被告既係於99年3月10
    日接受採尿，故係於犯罪經發覺後之99年3月11日，始自行
    前往行政院衛生署指定之醫療機構即成大醫院請求治療，此
    有本院電話記錄表1份在卷可稽（本院卷第21頁參見），故
    與毒品危害防制條例第21條之要件不符，依法仍應予追訴。
    是本件事證明確，被告犯行堪以認定。
三、本件核被告所為，係犯毒品危害防制條例第10條第1項之施
    用第一級毒品罪。又被告持有第一級毒品海洛因並進而施用
    ，其持有之低度行為應為施用之高度行為所吸收，不另論罪
    。再查，被告前有如犯罪事實欄之論罪科刑紀錄，並於95年
    4 月10日縮刑期滿執行完畢，此亦有臺灣高等法院被告前案
    紀錄表以及刑案資料查註紀錄表各1份附卷足憑，故被告於
    受徒刑執行完畢後，5年內故意再犯本件有期徒刑以上之罪
    ，依刑法第47條第1項規定，為累犯，應依法加重其刑。茲
    審酌被告前曾因施用毒品經送強制戒治處分執行完畢後，卻
    仍不思戒絕毒癮、革除惡習，顯未能深切悔改並記取教訓，
    惟念及被告施用毒品之犯行，在本質上乃屬自我戕害身心健
    康之行為，以及被告犯後已於99年3月11日起自行前往成大
    醫院接受戒癮治療，且知坦承犯行，態度良好等一切情狀，
    量處如主文所示之刑，以資懲戒。
四、據上論斷，應依刑事訴訟法第273條之1第1項、第299條第1
    項前段，毒品危害防制條例第10條第1項，刑法第11條前段
    、刑法第47條第1項，判決如主文。
本案經檢察官甲○○到庭執行職務。
中    華    民    國    99    年    6     月    30    日
                  刑事第八庭    法  官  林臻嫺
以上正本證明與原本無異。
如不服本判決應於收受本判決後10日內向本院提出上訴書狀，並
應敘述具體理由。如未敘述上訴理由者，應於上訴期間屆滿後20
日內向本院補提理由書狀（均須按他造當事人之人數附繕本）「
切勿逕送上級法院」。
                                書記官  洪培綺
中    華    民    國    99    年    6     月    30    日
附錄本案論罪科刑法條全文：
毒品危害防制條例第10條第1項
施用第一級毒品者，處6月以上5年以下有期徒刑。

司法院資訊處製作；財團法人民間司法改革基金會備份。
